【裁判字號】    95,抗,141
【裁判日期】    951024
【裁判案由】    本票裁定強制執行
【裁判全文】
臺灣臺南地方法院民事裁定               95年度抗字第141號
抗  告  人  乙○○
                        號
相  對  人  國泰世華商業銀行股份有限公司
法定代理人  甲○○
抗告人因與相對人國泰世華商業銀行股份有限公司間本票裁定強
制執行事件，對於中華民國95年7月4日本院95年度票字8107號裁
定提起抗告，本院裁定如下：
    主  文
抗告駁回。
抗告程序費用新台幣壹仟元由抗告人負擔。
    理  由
一、按執票人向本票發票人行使追索權時，得聲請法院裁定後強
    制執行。又二人以上在票據上共同簽名時，應連帶負責。票
    據法第123條、第5條第2項分別定有明文。又本票執票人依
    上開法條之規定，聲請法院裁定許可對發票人強制執行係屬
    非訟事件程序，以審查強制執行許可與否，並無確定實體上
    法律關係存否之效力，如發票人就票據債務之存否有爭執時
    ，應由發票人提起確認之訴，以資解決，最高法院56年台抗
    字第714號、57年台抗字第76號著有判例。
二、本件相對人主張：伊執有抗告人為發票人，如原裁定所示之
    本票一紙（下簡稱系爭本票），並免除作成拒絕證書，詎屆
    期提示尚欠新台幣（下同）200,593元未獲付款，依票據法
    第123條聲請裁定許可強制執行等情，已據提出本票一紙為
    證，原裁定予以准許，即無不合。抗告意旨略以：抗告人係
    為購買自用小客車而向相對人申請車貸，並簽發系爭本票。
    而抗告人於借貸後，均按期繳款，直至95年4月份起因經濟
    蕭條、收入銳減，致使抗告人延期繳款，然抗告人95年5月
    份至6月份之分期款17,958元已於95年7月1日自中國信託西
    台南分行轉帳入相對人之帳戶內，則相對人即不應提示本票
    ，法院應撤銷相對人之本件聲請等語，由是觀之，縱其前揭
    抗辯意旨所稱屬實，抗告人對系爭本票係其所簽發一節，並
    無爭議，僅爭執清償之數額及其僅延數期給付之情事，則該
    等抗辯乃係實體上之爭執，應由抗告人另行提起訴訟，以資
    解決，本件非訟程序不得加以審究，仍應為許可強制執行之
    裁定。從而，原審裁定准予強制執行，核無不合，抗告人猶
    執前詞，指摘原裁定不當，為無理由，應予駁回。
三、據上論結，本件抗告為無理由，依非訟事件法第46條，民事
    訴訟法第495條之1第1項、第449條第1項、第95條、第78條
    ，裁定如主文。
中    華    民    國    95    年    10    月    24    日
                  民事第三庭    審判長法  官  蔡美美
                                      法  官  周紹武
                                      法  官  林彥君
如不服本裁定，僅得於收受本裁定正本送達後10日內，以適用法
規顯有錯誤為理由，向本院提出再抗告狀，（須附繕本一份及
繳納再抗告裁判費新台幣1,000元），經本院許可後始可再抗告。
中    華    民    國    95    年    10    月    24    日
                                      書記官  張豐榮


司法院資訊處製作；財團法人民間司法改革基金會備份。
